臺灣新北地方法院民事裁定　　　　 110年度勞小專調字第95號
聲　請　人　陳柔羽　
相　對　人　台灣康保生物科研股份有限公司
法定代理人　廖耀焜　
上列當事人間請求請求給付工資等事件，本院裁定如下：
    主  文
本件移送臺灣臺北地方法院。
    理  由
一、按有關勞動事件之處理，勞動事件法未規定者，適用民事訴
    訟法之規定。訴訟之全部或一部，法院認為無管轄權者，依
    原告聲請或依職權以裁定移送其管轄法院。勞動事件法第15
    條、民事訴訟法第28條第1 項分別定有明文。前揭關於合意
    管轄之規定，除專屬管轄外，得排斥其他審判籍而予優先適
    用（最高法院103 年度台抗字第917 號、99年度台抗字第11
    0 號裁定意旨參照）。次按勞動事件之第一審管轄合意，如
    當事人之一造為勞工，按其情形顯失公平者，勞工得逕向其
    他有管轄權之法院起訴。勞動事件法第7 條第1 項前段固定
    有明文，然考其立法理由：「依民事訴訟法第24條規定，當
    事人得以合意定第一審法院，惟於勞工與雇主間之勞動事件
    ，勞工與雇主訂定合意管轄約款時，因處於從屬地位多無實
    質磋商變更之餘地，為防止雇主濫用合意管轄條款，俾資保
    障經濟弱勢當事人權益，故參酌民事訴訟法第28條第2 項規
    定意旨，區別勞工為原告、被告之情形，訂定第1 項。許其
    得逕向其他有管轄權之法院起訴」，旨在保障處於經濟弱勢
    之勞工，不因訂定合意管轄約款，難以主張其勞動權益，故
    規定按其情形顯失公平時，賦予勞工逕向其他有管轄權之法
    院起訴之權利，非謂合意管轄之約定當然無效或不予適用，
    故勞工逕向其他有管轄權之法院起訴後，如其認合意管轄約
    款無顯失公平之情形，依前揭說明，仍應受合意管轄約定之
    拘束。
二、本件聲請人起訴主張相對人應給付薪資及資遣費等情，核係
    基於兩造間勞動契約所生，而依兩造間所簽立之聘雇合約書
    第9 條約定「凡因本合約引起之糾紛，雙方同意依誠信原則
    解決如有訴訟必要，雙方同意以台北地方法院為第一審管轄
    法院」等語，有聘雇合約書在卷可憑（見本院支付命令卷第
    19頁）。準此，本件既非專屬管轄之事件，且兩造又以上開
    約定合意定第一審管轄法院，揆諸前揭規定及說明，上開合
    意管轄之約定，自得排斥其他審判籍而優先適用。再者，聲
    請人住所地在新北市○○區○○路00巷00弄00號3 樓，其自
    行開車至本院及臺北地院起訴及應訴所需之時間分別為21分
    至24分、13分至16分，若搭乘交通工具所需之時間則分別為
    33分至39分、27分至43分（詳卷附GOOGLE路線圖），是本件
    移轉管轄之臺灣臺北地方法院對聲請人之起訴及應訴並無不
    公平之情形，則前開管轄約定並無致聲請人難以主張其勞動
    權益而有顯失公平之情事，是本件訴訟自應由臺灣台北地方
    法院管轄。綜上，兩造應受該合意管轄約定之拘束，並排斥
    其他審判籍而優先適用，本件自應由合意管轄法院即臺灣台
    北地院管轄，依職權移送至管轄法院。
三、爰裁定如主文。
中    華    民    國   110    年    11    月    25    日
                  勞動法庭  法  官  吳幸娥
以上正本係照原本作成。
如對本裁定抗告須於裁定送達後10日內向本院提出抗告狀，並應
繳納抗告費新臺幣1,000元整。
中    華    民    國   110    年    11    月    25    日
                            書記官  周子鈺